【裁判字號】    98,上易,2236
【裁判日期】    981124
【裁判案由】    詐欺
【裁判全文】
臺灣高等法院刑事判決                98年度上易字第2236號
上  訴  人  臺灣臺北地方法院檢察署檢察官
被      告  江嘉貫（原名甲○○）
選任辯護人  黃豪志律師
上列上訴人因被告詐欺案件，不服臺灣臺北地方法院九十八年度
易緝字第二九號，中華民國九十八年六月二十九日第一審判決（
起訴案號：臺灣臺北地方法院檢察署八十六年度偵字第三五六五
號），提起上訴，本院判決如下：
    主  文
原判決撤銷。
甲○○犯詐欺取財罪，累犯，處有期徒刑肆月，如易科罰金，以
銀元佰元即新台幣玖佰元折算壹日。
    事  實
一、甲○○前因偽藥、恐嚇、妨害風化、麻醉藥品管理條例等案
    件，經法院分別判處有期徒刑一年二月、一年、五月、五月
    確定，合併應執行有期徒刑二年八月確定，已於民國八十三
    年十月十四日執行完畢，猶不知悔改。因聽聞其昔日獄友廖
    俊雄因涉犯刑案經臺灣高雄地方法院檢察署檢察官羈押在案
    ，認有機可趁，竟意圖為自己不法之所有，於民國八十四年
    九月二十九日在台北縣忠孝路二段七十六號乙○○經營之車
    行內，對廖俊雄之妻戊○○佯稱伊在高雄當地有認識人，可
    以代為詢問是否能辦理交保，戊○○不疑有他，遂轉告丙○○（即廖俊雄之胞兄）上情，甲○○復於八十四年九月三十
    日在廖俊雄位於台北縣三重市住處向丙○○詐稱：伊有辦法
    透過關係讓廖俊雄辦理交保，但須支付公關活動費用，檢察
    官會安排在十二日開庭，錢一定要在之前湊齊云云，致使丙○○陷於錯誤，遂於同日在上址先行交付甲○○活動費新台
    幣（下同）三萬元，另於八十四年十月二日在台北市松山機
    場門口交付甲○○五萬元，嗣戊○○於同年十月十二日前往
    高雄地方法院檢察署等候廖俊雄交保，惟當日檢察官並無開
    庭，廖俊雄亦未獲交保，甲○○又逃逸無蹤，丙○○（起訴
    書誤載為廖俊雄）始知受騙。
二、案經被害人丙○○訴由臺灣臺北地方法院檢察署檢察官偵查
    起訴。
    理  由
一、關於證據能力之說明
    按「被告以外之人於審判外之言詞或書面陳述，除法律有規
    定者外，不得作為證據」，刑事訴訟法第159條第1項定有明
    文，此即學理上所稱「傳聞證據排除法則」。依上開法律規
    定，傳聞證據原則上固無證據能力，但如法律別有規定者，
    即例外認有證據能力。經查：
  (一)證人應命具結；又證人、鑑定人依法應具結而未具結者，其
    證言或鑑定意見不得作為證據，刑事訴訟法第186條第1項前
    段及第158條之3分別定有明文。故證人於檢察官偵查中或法
    院審判中作證，除在法律上有得以拒絕作證或不得令其具結
    之情形以外，均應依法命其具結，其證言始具有證據能力。
    未經合法具結所為之證言，既不得作為證據，自不因嗣於審
    判中對證人踐行詰問程序，使原不得作為證據之未經合法具
    結所為證言，因而取得證據能力（最高法院98年度台上字第
    58號、第1960號判決意旨參照）。經查證人廖黃秀勤、乙○○（原名乙○○）、戊○○於偵查中所為之陳述，為被告以
    外之人於審判外之陳述，屬傳聞證據無疑，且彼等係就其本
    身經歷或見聞之事實而為陳述，具有證人性質，惟當時依法
    並無不能具結情事，檢察官未依踐行人證之調查程序，命其
    具結，其等證言應無證據能力。
  (二)又被告以外之人於審判外之陳述，雖不符同法第159條之1至
    第159條之4之規定，但經當事人於審判程序同意作為證據，
    法院審酌該言詞陳述或書面陳述作成時之情況，認為適當者
    ，亦得為證據；當事人、代理人或辯護人於法院調查證據時
    ，知有第159條第1項不得為證據之情形，而未於言詞辯論終
    結前聲明異議者，視為有前項之同意，此則據同法第159條
    之5規定甚明。鑒於採用傳聞證據排除法則之重要理由之一
    ，係因傳聞證據未經當事人之反詰問予以覈實，若當事人願
    放棄對原供述人之反對詰問時，原則上即可承認該傳聞證據
    之證據能力，而揆諸我國刑事訴訟法第159 條之5之立法理
    由，除參照前述傳聞證據排除法則之基本法理外，亦參考日
    本刑事訴訟法第326條之立法例，查日本刑事審判實務之運
    作，有關檢察官及被告均同意作為證據之傳聞書面材料或陳
    述，可直接援引該國刑事訴訟法第326條作為傳聞例外之法
    律依據，僅在檢察官與被告不同意之情況下，乃須根據其他
    傳聞例外規定俾以斟酌該等書面材料或陳述是否具有證據能
    力，在當事人間無爭執之案件中，傳聞證據基本上均可依據
    前引規定提出於法院使用。職是之故，我國刑事訴訟法第15
    9條之5之適用應可作同上之解釋。經查，除前揭證據資料外
    ，本件判決後開所示之被告以外之人於審判外之陳述（包括
    書面陳述），固均屬傳聞證據，惟被告及其辯護人就前揭審
    判外陳述之證據能力，雖知上開證據資料皆為傳聞證據，但
    於本院準備程序及審判期日中則未爭執上開證據資料之證據
    能力，且迄至言詞辯論終結前亦未再聲明異議，而公訴檢察
    官於本院審判期日中則表示上開證據資料均有證據能力。本
    院審酌上開證據資料製作時之情況，尚查無違法不當及證明
    力明顯過低之瑕疵，亦認為以之作為證據應屬適當，故揆諸
    前開法律規定與說明，爰逕依刑事訴訟法第159條之5規定，
    認前揭證據資料均例外有證據能力。
二、訊據被告江嘉貫固坦承於八十四年九月間向證人乙○○經營
    之車行租車使用，席間並聽聞他人提及戊○○之夫因案被羈
    押，惟矢口否認有何詐欺犯行，辯稱：伊不認識告訴人丙○○、戊○○，是在檢察官開庭時才見過丙○○，也其不曾向
    丙○○表示可以透過管道為廖俊雄辦理交保，亦未收取丙○○所交付之款項云云。辯護人為被告辯護稱：告訴人丙○○
    之指訴及證人乙○○、戊○○、廖黃秀琴之證述均有諸多矛
    盾之處，不足採信，且告訴人指訴八十四年十月五日、十月
    九日二次交錢時間，被告均已出境大陸經商，有不在場證明
    ，並無證據足以證明被告犯罪等語。
三、經查，被告以前開事實欄所載之詐術手段向告訴人行騙，致
    告訴人誤信為真，而先後於台北縣三重市、臺北市松山機場
    等地交付現金三萬元、五萬元予被告，嗣廖俊雄未獲交保，
    被告亦逃逸無蹤等事實，業據證人即告訴人丙○○於偵查、
    原審審理時指訴綦詳（85年度偵字第1127號第18頁、85年度
    他字第26 08號卷第1-2頁、第17、19、22頁、原審易字卷第
    27-28頁、原審易緝卷第66-68頁），核與證人乙○○、廖黃
    秀琴、戊○○、廖俊雄分別於原審、本院審理時證述各情明
    確（原審易字卷第39-40頁、第50-51頁、原審易緝卷第114-
    115頁、本院卷第43-44頁），經核其先後所證尚屬大致相符
    ，並無明顯矛盾或不合常情之處。此外，復稽之被告於偵查
    中亦坦承案發前其確實見過告訴人一、二次，是在他弟弟家
    （即廖俊雄三重住處）看過告訴人等語（見85年度偵緝字第
    479號卷第27頁反面、第48頁），足徵證人即告訴人前開所
    證被告在廖俊雄住處向其詐騙，其並交付被告活動費之事應
    非子虛。況被告於八十六年三月十一日上午九時五十五分之
    偵查庭原已到庭報到，但於開庭時又臨時離去等情，除為被
    告自承在卷（見原審卷第139頁反面），復據證人丙○○詰
    證屬實（86年度偵字第3565號卷第34頁），並有臺灣臺北地
    方法院檢察署點名單一紙存卷可查（見同上偵字第3565 號
    卷第33頁），衡情被告於該次偵查庭既已排除事務提前到庭
    ，何以於開庭前未說明原委即臨時離開？是否確實如告訴人
    於當日偵查庭所述「我剛剛在外面有看到江某，他一直拉我
    問我要如何處理，說月底要處理還我，我說不可能，他就跑
    掉了，我剛才有跟他提到阿焜（即證人乙○○）有到庭，他
    可能心虛走掉了」（見同上偵卷第34頁）等情，即非無可能
    。再審諸被告事後雖以答辯狀說明當日離去原因是因認告訴
    人惡意栽贓，無理取鬧，其與告訴人發生爭吵，當時氣憤難
    當，自認並未涉案，氣憤之餘便掉頭離去云云（見同上偵字
    第3565號卷第40頁），然被告既自認告訴人惡意栽贓誣陷，
    理應當庭向檢察官說明原委揭穿告訴人之惡行，豈有掉頭離
    去不為己申辯之舉措，已與常情相違。況嗣經檢察官於八十
    六年三月二十六日、同年四月十一日、四月二十二日、五月
    十五日、五月二十三日多次傳喚被告出庭說明，被告竟拒不
    到庭說明，更於同年五月三十一日出境，直至九十八年二月
    十三日始入境通緝歸案等情，有臺灣臺北地方法院檢察署點
    名單五紙、法務部入出境資訊連結作業系統一份在卷可稽（
    見同上3565號卷第43、47、49、51-52頁、本院卷第16頁）
    ，其上開辯解顯係推諉飾卸之詞，要無足採。被告因畏罪避
    責而拒絕出庭，進而避走海外之情，至為明灼。是告訴人前
    揭所述，尚與經驗法則無違，且與本案調查之結果相符，堪
    信為真實。至於告訴人第一次交付被告之款項數額為若干，
    前後所述雖有不符，惟告訴人於原審作證時已明確證述因為
    當時很亂，所以我現在不太記得，這次款項是家裡湊出來的
    錢，印象中這次因湊不齊五萬元，只給三萬元等語（見原審
    易緝卷第66頁、第68頁反面），是在無其他佐證下，依事證
    有疑時應從有利於被告之解釋原則，認告訴人在原審中業經
    具結之證言較為可採，自應認定告訴人第一次交付被告之款
    項為三萬元無誤，公訴意旨認告訴人係在松山機場門口一次
    交付被告活動費十萬元云云，顯有誤會，應予更正。
四、被告及辯護人雖以前揭情詞置辯，惟查：
  (一)惟按告訴人、證人之陳述有部分前後不符，或相互間有所歧
    異時，究以何者為可採，法院原得本其自由心證予以斟酌，
    非謂一有不符或矛盾，即應認其全部均為不可採信（最高法
    院74年台上字第1599號判例參照）。苟其基本事實之陳述，
    若果與真實性無礙時，則仍非不得予以採信。況依一般經驗
    法則，被害人就同一被害事實，反覆接受不同司法人員之訊
    問，被害人在各次訊問時，是否均能作精確的陳述，因被害
    人主觀上所具備記憶及描述事物的能力而有不同，甚至與訊
    問者訊問之方式、態度及被害者臨場之情緒亦有關聯，其陳
    述再透過不同紀錄人員之紀錄，在筆錄的記載上呈現若干差
    異，實屬無可避免（最高法院92年度台上字第1961號判決意
    旨參照）。經查，證人即告訴人丙○○於偵查及原審審理時
    ，已明確指述經由乙○○、戊○○之轉告得知被告願意幫忙
    使其胞弟交保候傳，並相約於胞弟三重住處面談，被告表示
    在高雄有認識人可辦理交保，但須公關活動費十萬元，其先
    後二次於三重、松山機場付款後，被告告知其胞弟可在八十
    四年十月十二日開庭後交保，惟同日家人至高雄後方知受騙
    ，所言二次交付活動費之時間雖前後稍有不同，惟就如何認
    識被告、被告行騙之過程、交付被告現金次數、地點、發現
    遭詐騙等細節則均大致相同，且與證人乙○○於本院證述：
    「被告在其租車行確有表示可以請律師幫忙處理此事」、證
    人戊○○於原審證述：「伊是在林永焜（即乙○○）經營之
    機車行認識被告，廖俊雄出事的第一天晚上伊在車行，被告
    去車行向林永焜租車，被告說他在高雄那邊有認識人可以幫
    我，後來被告直接到我三重住處，被告找我大伯（即告訴人
    ）說要十萬元，第一次我看到告訴人有拿錢給被告，不知多
    少錢，後來共拿了十萬元給被告，被告叫我十月十二日到高
    雄法院，當天我去沒有開庭，所以找外面律師寫交保狀」、
    證人廖黃秀勤證於原審證稱：「在廖俊雄三重住處見過被告
    ，被告與告訴人在講話，說話內容我不知道」各節又相吻合
    ，依告訴人歷次陳述及證人上開證述綜合以觀，堪認告訴人
    前開證述遭被告詐騙而先後二次交付活動費等節之證述非虛
    。至於告訴人交付二次活動費予被告之正確時間雖有不同，
    惟此或因時間久遠而記憶疏失（迄原審作證時已逾十三年）
    ，或因非其主導、決定而未能注意、記憶，均屬人情之常。
    況告訴人丙○○與被告原本並不認識，亦無任何怨隙，單純
    為使其胞弟辦理交保，而求助被告，應無不良動機故意虛構
    被告對其詐欺之可能，自不能以告訴人上開證述之部分內容
    稍有不同，即遽認其他證述亦有明顯瑕疵，全不足採。再者
    ，告訴人就二次交付被告現金之時間，前後所述固有歧異，
    但觀諸其於偵查中所提出之告訴狀已載明「八十四年十月二
    日在松山機場門口交予甲○○」、「我於八十四年九月三十
    日及八十四年十月二日二次付款給甲○○」（見84年度他字
    第2501號第1頁、85年度他字第2608號卷第1-2頁），且於原
    審時補充證稱：被告打電話告訴我，他在交款當天要從松山
    機場搭晚班的飛機去高雄，所以約在松山機場計程車排班處
    交給他等語（見原審卷第67頁），復審諸被告確實於八十四
    年十月五日從高雄小港機場出境乙節，有法務部入出境資訊
    連結作業系統1份在卷可稽（見本院卷第16頁），據此合理
    推論告訴人二次交付被告現金之時間應係在八十四年十月五
    日前無誤，是辯護人稱告訴人二次交錢時間，被告均已出境
    大陸經商，有不在場證明云云，顯有誤會。
  (二)至於告訴人固曾於八十五年八月八日偵查庭時當庭指認被告
    並非詐欺行騙之人（見85年度偵緝字第479號卷第49頁），
    惟觀諸該次偵訊筆錄記載，告訴人於該次庭訊時已先指認被
    告即是行騙之人，嗣因被告否認犯行，並供稱車子借給丁○○使用，丁○○之特徵與告訴人描述之情相符，應是丁○○
    冒其名向告訴人行騙，至此告訴人方改稱被告非行騙之人，
    足見斯時告訴人非一眼即確認詐騙之徒非被告本人。而告訴
    人復已說明「當時甲○○說是丁○○利用其名義去借車，拿
    我的錢」、「都是晚上匆匆見幾面的」、「因為當時我事隔
    很久才敢確定，所以檢察官說那就不是」、「因為被告跟我
    說拿錢的不是他，而是他朋友，因為時間太久，我不敢確定
    ，所以跟檢察官說不是他，不過由於當初被告是由我弟媳戊○○、林永焜介紹給我的，所以我在開庭後有向他們二人確
    認，他們都告訴我確定是被告沒錯，所才又向檢察官聲請，
    開庭時被告也有到庭，他在法庭外向我承認確實是他，希望
    我能原諒他，到開庭時他就跑掉沒有進偵查庭，我有告訴檢
    察官此事」等語（見85年度他字第2608號卷第17頁、第19
    頁反面、原審易字卷第27-28頁、原審易緝卷第66頁），衡
    以告訴人與被告並非舊識，案發時僅匆忙見過二次面，至該
    次偵查庭始再次見到被告，距離案發時間已逾十月，記憶及
    印象均較模糊，再經被告誤導承租之車輛是交由友人丁○○
    使用，並告知丁○○之外貌特徵與行騙之人相符，告訴人因
    此誤信被告所言，改稱被告並非對其詐欺之人云云，尚與經
    驗法則無違。實難以告訴人一時失察誤會，即認其事後之指
    訴全屬虛偽，不足採信。
  (三)被告於偵查、原審時一再供陳向乙○○租用之小客車事後交
    予證人丁○○使用，可能是丁○○借用伊之名在外行騙云云
    。惟上開事實，已據證人丁○○堅詞否認，並詰證稱：本案
    告訴人、證人伊均不認識，並未向告訴人詐騙、收取現金，
    也未透過被告向乙○○租車，只有用這台車跟被告出去過等
    語（見本院卷第73頁反面），另檢察官亦曾調閱證人丁○○
    口卡供告訴人指認，告訴人當庭即明確證稱：不是這個人，
    照片看起來跟我詐騙的人差很多等語（見85年度偵緝字第47
    9 號卷第70頁），參以被告於本院審理時已改稱：車子是我
    租的，都是我在用，跟丁○○沒有關係，他有跟我一起出去
    辦事，我開車他座旁邊等情（見本院卷第74頁），顯見向告
    訴人行騙之人並非丁○○，被告前揭辯解，自與事實不符，
    不可採信。
  (四)綜上所述，被告既無使案外人廖俊雄交保之能力，亦未有何
    具體作為以助廖俊雄順利交保，竟向急於協助廖俊雄保釋之
    告訴人誆稱可以活動、打點，使廖俊雄交保候傳，告訴人因
    此誤信為真正，因而陸續交付現金共八萬元，並於取得現金
    後隨即避走大陸，自屬施用詐術甚明。被告矢口否認詐欺，
    顯與前開事證有違，不足採信。本件事證明確，被告犯行洵
    堪認定。
五、查被告行為後，刑法業於九十四年二月二日修正公布，九十
    五年七月一日起施行。按行為後法律有變更者，適用行為時
    之法律，但行為後之法律有利於行為人者，適用最有利於行
    為人之法律，刑法第二條第一項定有明文。茲本條係規範行
    為後法律變更所生新舊法律比較適用之準據法，本身尚無新
    舊法比較之問題，於新法施行後，應一律適用新法第二條第
    一項之規定，為「從舊從輕」之比較。而本次法律變更，比
    較時應就罪刑有關之共犯、未遂犯、想像競合犯、牽連犯、
    連續犯、結合犯，以及累犯加重、自首減輕暨其他法定加減
    原因（如身分加減）與加減例等一切情形，綜其全部罪刑之
    結果而為比較（最高法院九十五年度第八次刑事庭會議決議
    參照）。經查：
  (一)關於刑法第三百三十九條第一項詐欺取財罪之法定罰金刑最
    低度部分，修正前刑法第三十三條第五款規定為銀元一元（
    並依罰金罰鍰提高標準條例第一條前段規定提高10倍後，折
    算為新臺幣三十元）以上，修正後刑法第三十三條第五款則
    修正為新臺幣一千元以上，以百元計算，是比較修正前後罰
    金刑最低度部分，應以修正前之規定對被告較為有利。
  (二)被告行為時有關累犯之規定，於刑法第四十七條原規定：「
    受有期徒刑之執行完畢，或受無期徒刑或有期徒刑一部之執
    行而赦免後，五年以內再犯有期徒刑以上之罪者…」，嗣修
    正為同條第一項：「受徒刑之執行完畢，或一部之執行而赦
    免後，五年以內故意再犯有期徒刑以上之罪者…」，限縮再
    犯為故意犯者，然因本案被告係故意犯罪，故依修正前後刑
    法累犯之規定，均屬累犯，要無利與不利情事，是新修正之
    累犯規定未較有利於被告，即應適用修正前之舊法。
  (三)又被告行為後，刑法第四十一條規定曾於九十年一月四日經
    總統公布修正，並自同年月十日經總統公布施行，復於九十
    四年二月二日再經總統公布修正，並自九十五年七月一日起
    施行，而罰金罰鍰提高標準條例亦於九十五年五月十七日經
    總統公布修正，刪除第二條有關易科罰金及易服勞役折算標
    準之規定，並自九十五年七月一日起施行。被告行為時之刑
    法第四十一條規定：「犯最重本刑為三年以下有期徒刑以下
    之刑之罪，而受六月以下有期徒刑或拘役之宣告，因身體、
    教育、職業或家庭之關係，執行顯有困難者，得以一元以上
    三元以下折算一日，易科罰金。」，惟該條業於九十年一月
    四日經修正、並於同年月十日經總統公布施行，依該修正後
    之刑法第四十一條第一項規定：「犯最重本刑為五年以下有
    期徒刑以下之刑之罪，而受六個月以下有期徒刑或拘役之宣
    告，因身體、教育、職業、家庭之關係或其他正當事由，執
    行顯有困難者，得以一元以上三元以下折算一日，易科罰金
    。但確因不執行所宣告之刑，難收矯正之效，或難以維持法
    秩序者，不在此限。」，嗣該條文再於九十四年一月七日經
    立法院修正，於同年二月二日經總統公布，於九十五年七月
    一日施行之刑法第四十一條第一項前段則規定：「犯最重本
    刑為五年以下有期徒刑以下之刑之罪，而受六個月以下有期
    徒刑或拘役之宣告者，得以新臺幣一千元、二千元或三千元
    折算一日，易科罰金。」，比較前揭行為時法、中間法、裁
    判時法之易科罰金折算標準，以九十年一月十二日修正生效
    後、九十五年七月一日修正施行前之中間時法規定，較有利
    於被告，則應依刑法第二條第一項，適用最有利於被告之中
    間時法即九十年一月十二日修正生效後、九十五年七月一日
    修正生效前之刑法第四十一條第一項前段、九十五年五月十
    七日修正前罰金罰鍰提高標準條例第二條等規定，定其折算
    標準，爰併諭知易科罰金之折算標準。
  (四)本件經綜合觀察全部罪刑比較之結果，新刑法並無較有利於
    被告之情形，上開規定應依刑法第二條第一項前段規定，適
    用修正前刑法相關規定而為論科。
六、核被告江嘉貫所為，係犯刑法第三百三十九條第一項之詐欺
    取財罪。被告有如事實欄所載論罪科刑執行之情形，此有本
    院被告前案紀錄表一件在卷可按，其受有期徒刑執行完畢後
    ，五年內故意再犯有期徒刑以上之本罪，應依修正前刑法第
    四十七條之規定，論以累犯，並加重其刑。
七、原審未詳為調查勾稽，誤為被告無罪之諭知，顯有未洽。檢
    察官上訴指摘及此，為有理由，應由本院撤銷改判。爰審酌
    被告違背誠信，利用告訴人為求胞弟早日獲釋，向告訴人騙
    取活動費用花用，手段惡劣，案發後又長期滯留大陸地區未
    歸，於偵審程序中經多次通緝始到案，復於犯後狡詞卸責，
    迄未與告訴人協議還款，並無悔過之具體表現，及其品行不
    佳、犯罪動機、目的、手段、生活狀況、智識程度、被害人
    受詐欺之財物損失及犯罪所生損害等一切情狀，量處有期徒
    刑四月，併依九十年一月十二日修正生效後、九十五年七月
    一日修正生效前之刑法第四十一條第一項前段、九十五年五
    月十七日修正前罰金罰鍰提高標準條例第二條等規定，諭知
    易科罰金之折算標準，以資懲儆。又被告犯罪時間雖於九十
    六年四月二十四日以前，惟被告於中華民國九十六年罪犯減
    刑條例施行之前，經原審法院於八十六年十一月六日以北院
    瑞刑書緝字第一二六四號通緝書通緝，至九十八年二月十三
    日始經緝獲歸案，有原審法院通緝書、內政部警政署航空警
    察局通緝案件移送書各1紙附卷可查，依中華民國九十六年
    罪犯減刑條例第五條規定，自不得依該條例規定予以減刑，
    附此說明。
據上論斷，應依刑事訴訟法第三百六十九條第一項前段、第三百
六十四條、第二百九十九條第一項前段，刑法第二條第一項前段
、第三百三十九條第一項、修正前刑法第四十七條、第四十一條
第一項前段，刑法施行法第一條之一，九十五年七月一日修正刪
除前罰金罰鍰提高標準條例第二條，現行法規所定貨幣單位折算
新臺幣條例第二條，判決如主文。
本案經檢察官侯千姬到庭執行職務。
中    華    民    國    98    年    11    月    24    日
                  刑事第十八庭審判長法  官 吳鴻章
                                    法  官 曾淑華
                                    法  官 汪梅芬
以上正本證明與原本無異。
不得上訴。
                                    書記官 劉寶鈴
中    華    民    國    98    年    11    月    24    日
附錄：本案論罪科刑法條全文
中華民國刑法第339條
（普通詐欺罪）
意圖為自己或第三人不法之所有，以詐術使人將本人或第三人之
物交付者，處 5 年以下有期徒刑、拘役或科或併科 1 千元以下
罰金。
以前項方法得財產上不法之利益或使第三人得之者，亦同。
前二項之未遂犯罰之。


司法院資訊處製作；財團法人民間司法改革基金會備份。
